【裁判字號】    97,易,2642
【裁判日期】    980327
【裁判案由】    竊盜
【裁判全文】
臺灣板橋地方法院刑事判決              97年度易字第1058號
公  訴  人  臺灣板橋地方法院檢察署檢察官
被      告  陳思榮
            甲○○
                    （現另案於臺灣臺北監獄執行）
上列被告因妨害公務等案件，經檢察官提起公訴（97年度偵字第
2538號）及追加起訴（97年度偵緝字第2125號），本院判決如下
：
    主  文
陳思榮共同犯攜帶兇器竊盜罪，處有期徒刑玖月，如附表編號1
至3 所示之物均沒收；又犯傷害罪，處有期徒刑拾月。應執行有
期徒刑壹年陸月，如附表編號1 至3 所示之物均沒收。
甲○○共同犯攜帶兇器竊盜罪，累犯，處有期徒刑拾月。如附表
編號1 至3 所示之物均沒收。
    事  實
一、陳思榮於民國96年12月2 日晚上10時30分許，駕駛其所有車
    號4768-PE 號自用小客車，搭載甲○○（前曾於96年間因施
    用毒品案件，經本院以96年度簡字第1831號判決判處有期徒
    刑四月確定，甫於96年8 月22日易科罰金執行完畢）及另一
    不知情之友人林志謙（所涉本件竊盜、妨害公務等罪嫌，經
    檢察官偵查後以97年度偵字第2538號不起訴處分在案），行
    經臺北縣蘆洲市○○○路355 號前時，見張麗珍所有由其夫
    乙○○駕用之車號7476-ET 號自用小客車停放該處路旁停車
    格，四處無人有機可趁，竟即駕車停在該車前方停車格，夥
    同甲○○下車，共同基於意圖為自己不法所有之犯意聯絡，
    攜持其所有如附表所示客觀上對人生命、身體具有危險性可
    供兇器使用之螺絲起子、尖嘴鉗、電鑽、檳榔剪等行竊工具
    ，由其手戴手套持螺絲起子，先行擊破乙○○駕用之上開車
    輛右前車窗（此部分所涉毀損犯行，未經告訴），侵入該車
    內，再由其持檳榔剪剪斷該車內影音設備電線後，即與甲○
    ○共同搬運竊取該車內車用之DVD 音響及螢幕1 組（價值新
    臺幣＜下同＞3 萬元、衛星導航1 台（含座架1 個，價值1
    萬5 千元）等財物。其二人得手後，將上開竊得之財物搬運
    至陳思榮所駕上開車輛，正欲離開之際，適遇臺北縣政府警
    察局蘆洲分局集賢派出所警員張哲源、林健忠駕駛張哲源所
    有車號4137-DR 號自用小客車，執行便衣肅竊防搶巡邏勤務
    ，行經該處，見狀察覺有異，即駕車停在陳思榮所駕車輛左
    前方攔阻，警員張哲源隨即下車向駕駛陳思榮出示證件表明
    警察身分，要求陳思榮搖下車窗接受盤查，詎陳思榮明知張
    哲源係警員，正依法執行職務，然其唯恐上開竊行事跡敗露
    ，竟另基於妨害公務、傷害、毀損等犯意，不顧警員張哲源
    盤查之要求，逕行啟動駕駛其車衝撞警員張哲源及張哲源上
    開所駕攔阻其車之車輛，對警員張哲源施以強暴，致警員張
    哲遠倒地，受有兩側手掌、手指多處挫擦傷等傷害，其後為
    逃離現場，雖復經警員張哲源持槍托擊破陳思榮駕駛座車窗
    ，出手搶奪方向盤，以及警員張哲源、林健忠先後對空鳴槍
    嚇阻，惟其仍不聽制止，駕車持續反覆衝撞張哲源所有上開
    攔阻車輛，其後雖再經警員張哲源、林健忠持槍射擊其車左
    前輪欲制止其駕車逃離，而其亦因此遭警誤擊腹部、背部及
    左手中彈受傷，惟其仍強行將警員張哲源所有上開車輛撞開
    ，駕車加速逃離現場，使警員張哲源所有上開車輛後方保險
    桿破裂、右側前、後車門嚴重刮損。陳思榮駕車逃離現場後
    ，旋即迴轉往五股方向逃逸，行至蘆洲市○○○路轉往九芎
    街巷內，即因中槍受傷不支改由甲○○駕駛，其後駕車行經
    成蘆大橋往八里方向行駛，途中並指示甲○○將竊得之上開
    贓物車用DVD 音響及螢幕、行竊器具之手套、檳榔剪等物沿
    路棄置，最後駛至臺北縣八里鄉○○路○ 段65巷內後，甲○
    ○即獨留受傷之陳思榮於車內，帶同林志謙棄車逃離。嗣於
    同日晚上11時許，經民眾報案後，警方於上址棄車處之車內
    ，查獲受傷之陳思榮，並在車內查得上開行竊工具尖嘴鉗、
    螺絲起子、電鑽（均未扣案）及竊得之贓物衛星導航1 台（
    含座架1 個，已發還乙○○），再經警循線查悉上情。
二、案經乙○○、張哲源訴由臺北縣政府警察局蘆洲分局報請臺
    灣板橋地方法院檢察署檢察官偵查起訴及追加起訴。
    理  由
一、訊據被告陳思榮、甲○○對於上揭竊盜之犯罪事實均供認不
    諱，並核與告訴人乙○○、證人林志謙於警詢證述情節大致
    相符（見97年度偵字第2538號偵查卷27至29頁、15至26頁，
    此告訴人乙○○、證人林志謙於警詢之陳述，被告二人對其
    等證據能力，於本院審理言詞辯論終結前，均不爭執，依刑
    事訴訟法第159 條之5 規定，均得為證據），復經證人林健
    忠、張哲源於偵查中證述屬實（見97年度偵字第2538號偵查
    卷126 頁、136 頁），並有贓物認領保管單、現場圖、臺北
    縣政府警察局蘆洲分局現場勘察報告、證物清單、現場勘察
    照片等附卷可資佐證。另訊據被告陳思榮對於上揭妨害公務
    、傷害、毀損等犯罪事實部分，則矢口否認，辯稱：案發當
    時對方係開一般車輛將伊車攔住，且下車之二人身著便服，
    並攜有槍械，伊以為對方係歹徒，始駕車衝撞對方車輛駛離
    ，之後伊被對方開槍擊中昏迷云云。然查，被告陳思榮上開
    妨害公務、傷害、毀損等犯罪事實，亦經告訴人張哲源、證
    人林健忠於偵查中證述明確（見上開偵查卷126 、136 頁）
    ，復有告訴人張哲源、證人林健忠等96年12月3 日之報告（
    此報告之陳述，亦未經被告陳思榮爭執其證據能力，依刑事
    訴訟法第159 條之5 規定，得為證據）、現場圖、臺北縣政
    府警察局蘆洲分局現場勘察報告、證物清單、現場勘察照片
    、告訴人張哲源受傷照片、臺北縣蘆洲市全民醫院出具之診
    斷證明書、車輛修理估價單等附卷可資佐證。被告陳思榮雖
    辯稱上開云云，惟告訴人張哲源、林健忠均已證稱案發時雖
    係執行便衣巡邏勤務，但上前盤查被告陳思榮時，已有依法
    出示證件表明身分甚明，被告陳思榮難謂不知其二人身分為
    警員，顯見被告陳思榮係因竊行敗露，急於逃脫卸責，故而
    駕車衝撞脫免，況被告陳思榮所稱誤以為對方係尋仇歹徒云
    云，然其並未能具體陳明尋仇之緣由事實，無從查核所辯是
    否屬實，是尚難遽以採信，以為被告有利之認定。從而，被
    告陳思榮上開要屬事後卸責之詞，應不足採。本件事證明確
    ，被告陳思榮、甲○○上開犯行均堪認定，應予依法論科。
二、核本件被告陳思榮上開所為，係犯刑法第321 條第1 項第3
    款之攜帶兇器竊盜、同法第135 條第1 項之妨害公務執行、
    同法第277 條第1 項之傷害、同法第354 條之毀損他人物品
    等罪。其上開所犯之攜帶兇器竊盜罪，與被告甲○○間，有
    犯意聯絡及行為分擔，為共同正犯。公訴意旨雖認被告陳思
    榮上開被訴竊盜行為，係犯同法第320 條第1 項之竊盜罪嫌
    云云，然依上述所認犯罪事實，被告陳思榮係與甲○○共同
    攜持如附表所示之行竊工具，擊破告訴人乙○○車輛車窗後
    ，侵入剪斷車內影音設備電線行竊，所攜行竊工具中之尖嘴
    鉗、螺絲起子、電鑽、檳榔剪等物，客觀上對人生命、身體
    具有危險性可供兇器使用，是被告陳思榮所犯應係攜帶兇器
    竊盜罪，公訴意旨上開所認，容有未洽，惟其起訴之基本社
    會事實相同，爰逕予變更起訴法條論究。又被告陳思榮上開
    所犯妨害公務執行、傷害、毀損他人物品等三罪，係以一行
    為觸犯上開三罪，為想像競合犯，應從一重之傷害罪處斷。
    在被告陳思榮上開攜帶兇器竊盜與傷害二罪間，犯意各別，
    行為互殊，所犯罪名不同，應予分論併罰。另核被告甲○○
    上開所為，則係犯刑法第321 條第1 項第3 款之攜帶兇器竊
    盜罪。其上開所犯之攜帶兇器竊盜罪，與被告陳思榮間，有
    犯意聯絡及行為分擔，為共同正犯。又公訴意旨雖認被告甲
    ○○上開被訴竊盜行為，係犯同法第320 條第1 項之竊盜罪
    嫌云云，然同上理由，被告甲○○所犯應係攜帶兇器竊盜罪
    ，公訴意旨上開所認，容有未洽，惟其起訴之基本社會事實
    相同，爰亦逕予變更起訴法條論究。再被告甲○○前曾於96
    年間因施用毒品案件，經本院以96年度簡字第1831號判決判
    處有期徒刑四月確定，於96年8 月22日易科罰金執行完畢，
    有臺灣高等法院被告前案紀錄表在卷可稽，被告甲○○前受
    有期徒刑執行完畢後，於五年以內故意再犯本件有期徒刑以
    上之罪，為累犯，應依刑法第47條第1 項規定，加重其刑。
    爰分別審酌被告陳思榮、甲○○之素行、本件犯罪之動機、
    目的、手段、方法、所得不法利益、對告訴人所生危害及犯
    後之態度等一切情狀，各量處如主文所示之刑，被告陳思榮
    部分，並定其應執行之刑。另被告二人如附表編號1 至3 所
    示之行竊工具，係共犯中被告陳思榮所有供行竊犯罪之用，
    雖未扣案，惟不能證明已滅失，故仍應按其二人所犯竊盜罪
    部分，併予宣告沒收。至如附表編號4 至5 所示之手套、檳
    榔剪等物，均已經被告二人棄置滅失，故不併予宣告沒收，
    附此敘明。
據上論斷，應依刑事訴訟法第299 條第1 項前段、第300 條，刑
法第28條、第321 條第1 項第3 款、第277 條第1 項、第135 條
第1 項、第354 條、第55條、第47條第1 項、第51條第5 款、第
38條第1 項第2 款，刑法施行法第1 條之1 ，判決如主文。
本案經檢察官張慶林到庭執行職務
中    華    民    國    98    年    3     月    27    日
                      刑事第十庭  法  官  彭  全  曄
以上正本證明與原本無異。
如不服本判決應於收受送達後十日內向本院提出上訴書狀，並應
敘述具體理由；其未敘述上訴理由者，應於上訴期間屆滿後二十
日內向本院補提理由書（均須按他造當事人之人數附繕本）「切
勿逕送上級法院」。
                                  書記官  黃  頌  棻
中    華    民    國    98    年    3     月    27    日
附錄本案論罪科刑法條全文：
中華民國刑法第321條
（加重竊盜罪）
犯竊盜罪而有左列情形之一者，處 6 月以上、 5 年以下有期徒
刑：
一、於夜間侵入住宅或有人居住之建築物、船艦或隱匿其內而犯
    之者。
二、毀越門扇、牆垣或其他安全設備而犯之者。
三、攜帶兇器而犯之者。
四、結夥三人以上而犯之者。
五、乘火災、水災或其他災害之際而犯之者。
六、在車站或埠頭而犯之者。
前項之未遂犯罰之。
中華民國刑法第277條
（普通傷害罪）
傷害人之身體或健康者，處 3 年以下有期徒刑、拘役或 1 千元
以下罰金。
犯前項之罪因而致人於死者，處無期徒刑或 7 年以上有期徒刑；
致重傷者，處 3 年以上 10 年以下有期徒刑。
中華民國刑法第135條
（妨害公務執行及職務強制罪）
對於公務員依法執行職務時，施強暴脅迫者，處 3 年以下有期徒
刑、拘役或 3 百元以下罰金。
意圖使公務員執行一定之職務或妨害其依法執行一定之職務或使
公務員辭職，而施強暴脅迫者，亦同。
犯前二項之罪，因而致公務員於死者，處無期徒刑或 7 年以上有
期徒刑；致重傷者，處 3 年以上、 10 年以下有期徒刑。
中華民國刑法第354條
（毀損器物罪）
毀棄、損壞前二條以外之他人之物或致令不堪用，足以生損害於
公眾或他人者，處2年以下有期徒刑、拘役或5百元以下罰金。
--------------------------------------------------------
附表：
┌──┬─────────┬───┬───────────┐
│編號│物   品   名   稱 │數  量│備                  註│
├──┼─────────┼───┼───────────┤
│ 01 │尖嘴鉗            │   1支│未扣案                │
├──┼─────────┼───┼───────────┤
│ 02 │螺絲起子          │   2支│未扣案                │
├──┼─────────┼───┼───────────┤
│ 03 │電鑽              │   1把│未扣案                │
├──┼─────────┼───┼───────────┤
│ 04 │檳榔剪            │   1支│已棄置滅失            │
├──┼─────────┼───┼───────────┤
│ 05 │手套              │   1副│已棄置滅失            │
└──┴─────────┴───┴───────────┘


司法院資訊處製作；財團法人民間司法改革基金會備份。
